# Javier Iván Herrera Couoh

Desarrollador Frontend y Backend.

Mérida, Yucatán, México Medios de contacto: Teléfono: 9993291640

Correo: javier.ivancouoh@gmail.com

Redes profesionales:

LinkedIn: <u>n9.cl/javier-ivan-herrera-couoh</u>

Portafolio: <u>ivancouoh.github.io</u> GitHub: <u>github.com/IvanCouoh</u>

#### Perfil

Desarrollador Full Stack con 1 año de experiencia en Frontend y 2 años en Backend, con habilidades en tecnologías basadas JavaScript. Dominio en la creación de interfaces web modernas e intuitivas y en aplicar buenas prácticas para un rendimiento óptimo. Busco oportunidades en un entorno innovador donde pueda aportar mis habilidades y continuar creciendo profesionalmente.

# Últimos proyectos y logros

Plataforma Oirapay.

<u>Descripción:</u> Desarrollo de una plataforma que facilitó a la empresa alcanzar sus ventas a cinco estados de la República desde noviembre de 2023. La plataforma permite a los clientes adquirir créditos en tiendas asociadas.

<u>Impacto:</u> Impulsó una nueva línea de negocio y mejoró la eficiencia operativa en la gestión de créditos. Sitio Oirapay.

<u>Descripción</u>: Creación de un sitio web público con un panel personal para clientes, que ofrece acceso a información sobre el estatus de sus créditos y referencias de pago.

<u>Impacto:</u> Mejoró la visibilidad del negocio y proporcionó a los clientes una herramienta accesible para la gestión de sus créditos.

### Experiencia laboral

Desarrollador Frontend, HTK identificación inteligente

Noviembre 2024 - Actualidad

Descripción: Empresa en tecnología RFID y gestión de activo fijo.

# Responsabilidades:

- Mantenimiento de plataforma productiva.
- Resolución de bugs.
- Desarrollo de nuevas funcionalidades.

<u>Stack tecnológico:</u> Frontend: React. Backend: Node.JS, Express. Base de datos: MongoDB. AWS: Despliegue en servidores EC2 AWS. Herramientas: Control de Versiones Git.

#### Desarrollador Full Stack, Oiracel

Junio 2022 - noviembre 2024

<u>Descripción:</u> Empresa en tecnología y retail, en internet satelital, venta de celulares a crédito, y recargas mayoristas.

## Responsabilidades:

- Desarrollo y mantenimiento de interfaces web, garantizando una experiencia de usuario óptima.
- Implementación de soluciones para mejorar procesos y eficiencia.
- Creación e integración de APIs internas y externas.
- Administración de bases de datos, asegurando su seguridad.

- Soporte técnico a plataformas dirigidas a promotores y clientes.

<u>Stack tecnológico:</u> Frontend: HTML, CSS, Javascript ES6+. Backend: PHP v8, Laravel v11. Base de datos: MySQL.

Herramientas: control de versiones Git, GitHub, Postman, Visual Studio Code, npm, Trello.

Desarrollador Frontend, Buen Código

Agosto 2020 - marzo 2021

Colaboración en el desarrollo frontend para una empresa de tecnología, diseñando e implementando soluciones personalizadas que optimizaron los sistemas de negocio para varios clientes.

Responsabilidades:

- Diagnóstico y resolución de errores para mantener la estabilidad y calidad del producto.
- Colaboración en el diseño y desarrollo de nuevas características y mejoras, contribuyendo a la evolución continua del producto.
- Implementación de funcionalidades de acuerdo con los requisitos y especificaciones del proyecto, garantizando su correcta integración y desempeño.

### Stack tecnológico:

Frontend: HTML, CSS, Javascript ES6+, ReactJS v17, Hooks, react-router-dom, styles-components, NextJS v9.4.4. Base de datos: Firebase. Herramientas: control de versiones Git, npm, Trello.

#### Educación

Universidad Tecnológica Metropolitana Ingeniería en Desarrollo y Gestión de Software Sep. 2020 – May. 2022

Universidad Tecnológica Metropolitana Técnico Superior Universitario en Desarrollo de Software Multiplataforma Sep. 2018 - Ago. 2020